【裁判字號】    99,審易,125
【裁判日期】    990318
【裁判案由】    竊盜等
【裁判全文】
臺灣新竹地方法院刑事判決             99年度審易字第125號
公  訴  人  臺灣新竹地方法院檢察署檢察官
被      告  丁○○
上列被告因竊盜案件，經檢察官提起公訴（98年度偵字第8542號
、第9059號），本院依簡式審判程序判決如下：
    主  文
丁○○犯踰越安全設備竊盜罪，累犯，處有期徒刑柒月；又犯踰
越安全設備夜間侵入住宅竊盜罪，累犯，處有期徒刑柒月；又犯
竊盜罪，累犯，處有期徒刑參月；又犯踰越安全設備竊盜未遂罪
，累犯，處有期徒刑肆月。應執行有期徒刑壹年貳月。
    事  實
一、丁○○前於民國96年間，因竊盜案件，經本院以96年度竹北
    簡字第400號判決判處有期徒刑4月確定；復於97年間，因竊
    盜案件，經本院以97年度竹北簡字第1號判決判處有期徒刑4
    月確定，上開2案件嗣經本院以97年度聲字第394號裁定定應
    執行有期徒刑6月確定，並於97年10月1日徒刑執行完畢出監
    。
二、詎其猶不知悔改，復基於意圖為自己不法所有之竊盜犯意，
    分別為下列犯行：
（一）於98年9 月某日上午7、8時許，在乙○○位於新竹縣湖口
      鄉○○村○○街31巷7 號之住處，趁無人注意之際，打開
      未上鎖之窗戶，踰越該具有防閑作用之安全設備而侵入上
      開住處內，徒手竊取乙○○所有之香菸1包、打火機1個得
      手。
（二）於98年11月11日凌晨4 時許之夜間，復趁無人注意之際，
      至乙○○上開住處打開未上鎖之窗戶，踰越該具有防閑作
      用之安全設備而侵入之，並徒手竊取乙○○擺放在房間內
      之香菸2 包（原起訴書誤載為1 包）、打火機1 個得手（
      均業已發還予乙○○）。嗣丁○○得手後，即在該住處2
      樓陽台抽菸，至同日上午8 時40分許，為乙○○當場發現
      ，而報警查獲，始悉上情。
（三）於98年12月5 日上午10時許，在丙○○位於新竹縣湖口鄉
      鳳山村瑞安街13巷20號之住處車庫，徒手竊取丙○○所有
      之鋁梯1個得手（業已發還予丙○○）。
（四）於98年12月5 日上午11時40分許，利用上開所竊得之鋁梯
      攀上甲○○位於新竹縣湖口鄉○○村○○街29巷41號住處
      2 樓之陽台，並打開未上鎖之窗戶，踰越該具有防閑作用
      之安全設備而侵入甲○○上開住處內搜尋財物，嗣為甲○○發現而報警查獲，丁○○因而未竊得任何財物。
三、案經乙○○、甲○○告訴及新竹縣政府警察局竹北分局報告
    臺灣新竹地方法院檢察署檢察官偵查起訴。
    理  由
一、認定犯罪事實所憑之證據及理由：
（一）被告丁○○就事實欄二、（一）、（二）、（三）所示之
      犯行，於警詢、檢察官訊問時、本院準備程序及簡式審判
      程序訊問時，均坦白承認；就事實欄二、（四）所示之犯
      行，於本院準備程序、簡式審判程序訊問時，坦白承認。
（二）告訴人乙○○於警詢時之指述，證明上開事實欄二、（一
      ）、（二）所示之時間、地點，其所有之香菸、打火機遭
      竊之情節。
（三）證人即被害人丙○○於警詢時之證述，證明事實欄二、（
      三）所示之時間、地點，其所有之鋁梯遭竊之情節。
（四）告訴人甲○○於警詢時之指述，證明上開事實欄二、（四
      ）所示之時間、地點遭竊盜未遂之情節。
（五）告訴人乙○○、被害人丙○○立具之贓物認領保管單各1
      紙、查獲現場及採證照片共11張，足資佐證。
      綜上事證，堪認被告自白均應與事實相符，可以採信。本
      件事證已臻明確，被告上開竊盜犯行，均堪予認定，應依
      法予以論罪科刑。
二、論罪科刑之理由：
（一）按刑法第321 條第1 項第2 款所謂「安全設備」，指門扇
      牆垣以外，依通常觀念足認防盜之一切設備而言，窗戶具
      有防盜之作用，但與牆垣係用土磚作成之性質不同，自應
      認為係門扇牆垣以外之「安全設備」。核被告丁○○就事
      實欄二、（一）所為，係犯刑法第321 條第1項第2款之踰
      越安全設備竊盜罪（原起訴意旨尚論以同法第321條第1項
      第1 款之夜間侵入住宅竊盜罪，應係誤載，附此敘明）；
      就事實欄二、（二）所為，係犯刑法第321 條第1項第1款
      、第2 款之踰越安全設備夜間侵入住宅竊盜罪（原起訴意
      旨漏未引用同法第321 條第1項第1款之規定，然檢察官業
      已起訴此部分之事實，故僅係法條漏載，附此敘明）；就
      事實欄二、（三）所為，係犯刑法第320條第1項之竊盜罪
      ；就事實欄二、（四）所為，係犯刑法第321條第2項、第
      1項第2款之踰越安全設備竊盜未遂罪（原起訴意旨認被告
      係犯刑法第320 條第3項、第1項之竊盜未遂罪，業經公訴
      檢察官於本院進行簡式審判程序時當庭變更起訴法條如上
      述）。
（二）被告就事實欄二、（四）所犯之踰越安全設備竊盜未遂罪
      ，依刑法第25條第2 項之規定，得按既遂犯之刑減輕之。
（三）次按毀越門扇而入室行竊，其越入行為即屬侵入住宅，已
      結合於所犯加重竊盜之罪質中，無更行構成侵入住宅罪之
      理，此有最高法院27年上字第1887號判例要旨可資參照。
      準此，被告上開事實欄二、（一）、（二）、（四）無故
      侵入住宅之犯行，雖分別經告訴人乙○○、甲○○提出告
      訴，但均應為踰越安全設備竊盜之行為所吸收，不另論罪
      。原起訴意旨認被告就上開事實欄二、（一）、（二）、
      （四）所為，分別係以一行為同時觸犯加重竊盜罪、加重
      竊盜未遂罪及刑法第306條第1項之侵入住宅罪2 罪，為想
      像競合犯，應從一重之加重竊盜罪、加重竊盜未遂罪處斷
      等語，顯有誤會，應僅論以單一之加重竊盜罪、加重竊盜
      未遂罪即可，併此敘明。
（四）被告所為之2次加重竊盜犯行、1次普通竊盜犯行、1 次加
      重竊盜未遂犯行，犯意各別，行為互殊，應予分論併罰。
（五）被告有事實欄一、所載之前案紀錄，於97年10月1 日徒刑
      執行完畢出監，有臺灣新竹地方法院檢察署刑案資料查註
      紀錄表及臺灣高等法院被告前案紀錄表各1 份在卷可供參
      考，被告於受有期徒刑之執行完畢後，5 年以內故意再犯
      有期徒刑以上之上開各罪，均為累犯，均應依刑法第47條
      第1 項之規定，加重其刑。並就事實欄二、（四）所犯之
      踰越安全設備竊盜未遂罪部分，依法先加後減之。
（六）爰審酌被告前曾有多次竊盜前科，竟仍不思悔改再度竊取
      他人財物，且其正值青壯年，猶不思勤奮努力，對財物之
      取得卻不謀以己力而獲取之，顯不尊重他人之財產權益，
      惟念其於犯罪後坦承犯行，態度尚佳，暨其行竊之手段、
      方式尚稱平和、竊取之財物價值不高，且部分已發還予被
      害人等，損害業已降低，或有尚未生既遂之結果，對被害
      人所造成之損害程度尚輕等一切情狀，分別量處如主文所
      示之刑，並定其應執行之刑。
三、適用法律：
（一）刑事訴訟法第284條之1、第299條第1項前段。
（二）刑法第320條第1項、第321條第2項、第1項第1款、第2 款
      、第25條第1項、第2項、第47條第1項、第51條第5款。
本案經檢察官黃英彥到庭執行職務。
中    華    民    國    99    年    3     月    18    日
                      刑事第九庭  法  官   魏瑞紅
以上正本證明與原本無異。
如不服本判決應於收受本判決後10日內向本院提出上訴書狀，上
訴書狀應敘述具體理由。上訴書狀未敘述上訴理由者，應於上訴
期間屆滿後20日內補提理由書狀於本院( 均須按他造當事人之人
數附繕本 )「切勿逕送上級法院」。
                                  書記官   劉雅文
中    華    民    國    99    年    3     月    18    日
附錄論罪科刑法條：
中華民國刑法第320條第1項：
意圖為自己或第三人不法之所有，而竊取他人之動產者，為竊盜
罪，處 5 年以下有期徒刑、拘役或 5 百元以下罰金。
中華民國刑法第321條：
犯竊盜罪而有左列情形之一者，處6月以上、5年以下有期徒刑：
一、於夜間侵入住宅或有人居住之建築物、船艦或隱匿其內而犯
    之者。
二、毀越門扇、牆垣或其他安全設備而犯之者。
三、攜帶兇器而犯之者。
四、結夥3人以上而犯之者。
五、乘火災、水災或其他災害之際而犯之者。
六、在車站或埠頭而犯之者。
前項之未遂犯罰之。

司法院資訊處製作；財團法人民間司法改革基金會備份。
